臺灣臺北地方法院交通事件裁定　　　　　　　　　　九十一年度交聲字第一六四號
　　異　議　人　即
　　受　處　分　人　甲○○
右列受處分人因違反道路交通管理處罰條例案件，對於台北市交通事件裁決所於中華
民國九十一年一月十八日所為之北市裁三字第ＡＺ0000000號、第裁二二－Ａ
Ｚ0000000號、第裁二二－ＡＺ0000000號、第裁二二－ＡＺ0000
000號、第裁二二－ＡＺ0000000號及第裁二二－ＡＺ0000000號裁
決，聲明異議，本院裁定如左：
    主  文
異議駁回。
    理  由
壹、有關北市裁三字第ＡＺ0000000號裁決書部分：
  一、按違反道路交通管理事件，行為人認為舉發之事實與違規情形相符者，得於接
      獲通知單後，親自或委託他人持該通知單，不經裁決自動向指定之處所，逕依
      裁罰標準執行並繳納罰鍰結案；又依原違反道路交通管理事件統一裁罰標準及
      處理細則第四十八條第一項辦理繳納罰鍰結案後逾二十日，不得再提出異議，
      上開處理細則第四十八條第一項及第五十八條第二項分別定有明文。又交通法
      庭認聲明異議其異議權已經喪失，且無從補正者，應以裁定駁回之，道路交通
      案件處理辦法第十八條亦定有明文。
  二、經查：本件受處分人即異議人甲○○所涉上開違反道路交通管理處罰條例第五
      十六條第一項第六款規定之案件，經台北市政府警察局信義分局以北市警交大
      第ＡＺ0000000號舉發違反道路交通管理事件通知單掣單舉發後，受處
      分人業於應到案日期九十年九月八日前之九十年八月十六日繳納罰鍰結案，此
      有台北市交通事件裁決所九十一年十月十四日北市裁四字第０九一四四三六八
      五００號函所檢送之違規查詢報表一紙附卷足憑，而受處分人於自動繳納罰鍰
      後逾二十日之九十一年一月二十一日始提出本件異議，揆諸前揭之說明，足見
      受處分人之異議權業已喪失，且屬無從補正之事項，自應予以駁回。
貳、有關北市裁三字第裁二二－ＡＺ0000000號、第裁二二－ＡＺ00000
    00號、第裁二二－ＡＺ0000000號、第裁二二－ＡＺ0000000號
    及第裁二二－ＡＺ0000000號裁決書部分：
  一、按停車時應依車輛順行方向緊靠道路右側，但單行道應緊靠路邊停車。其右側
      前後輪胎外側距離緣石或路面邊緣不得逾四十公分，在單行道左側停車時，比
      照辦理，道路交通安全規則第一百十二條第二項定有明文。而汽車駕駛人不依
      順行方向停車者，處新台幣（下同）六百元以上一千二百元以下罰鍰，道路交
      通管理處罰條例第五十六條第一項第六款亦有明文。次按，汽車違反道路交通
      管理事件有違規停車而駕駛人不在場之情形，當場不能掣單舉發者，得逕行舉
      發之；逕行舉發違反道路交通管理事件，經汽車所有人依通知單之應到案日期
      前到案，並告知違規駕駛人姓名、身分證統一編號及住址者，處罰機關應即另
      行通知違規駕駛人到案依法處理；逾應到案日期或雖於期限內申訴，惟未告知
      實際駕駛人，處罰機關應依道路交通管理處罰條例第八十五條第三項規定處罰
      該汽車所有人；又逕行舉發汽車違反道路交通管理處罰條例第五十六條規定，
      駕駛人不在場或未能將車輛移置者，每逾二小時，得連續舉發之，原違反道路
      交通管理事件統一裁罰標準及處理細則第二十三條第一項第三款、第二十四條
      及第十二條第四項分別定有明文。是行為人如係駕駛小型車不依順行方向停車
      而為警舉發，於舉發通知單上所載之應到案日期前到案聽候裁決，經處罰機關
      調查後仍認定其有上開違規停車行為者，依原違反道路交通管理事件統一裁罰
      標準及處理細則第四十四條第一項及違反道路交通管理事件統一裁罰標準表（
      以下稱標準表）之規定，應對該違規停車之行為人處以九百元之罰鍰。
  二、本件受處分人即異議人甲○○先後於九十年七月二十八日七時十五分、九十年
      七月二十九日十三時三十分、九十年七月三十一日十一時十五分、九十年八月
      一日十五時五分及九十年八月三日十四時三十六分許，因將其所有之車號為Ｑ
      五－七八五七號自用小客車，未依順行方向停放在台北市○○○路○段三九一
      巷內，因駕駛人不在場，而由台北市政府警察局信義分局六張犁派出所員警以
      拍照之方式採證，並以受處分人有前揭違反道路交通管理處罰條例第五十六條
      第一項第六款規定之行為連續掣單舉發，嗣將前開舉發通知單分別送達於受處
      分人，經受處分人於各舉發通知單所載應到案日期（即九十年九月十五日）前
      向原處分機關提出申訴，並告以受處分人即為實際之汽車駕駛人，案經原處分
      機關即台北市交通事件裁決所函請舉發單位即台北市政府警察局信義分局調查
      ，因認受處分人確有前開違規行為，原處分機關乃以「不依順行方向停車」之
      違規事實，並依道路交通管理處罰條例第五十六條第一項第六款、原違反道路
      交通管理事件統一裁罰標準及處理細則第四十四條第一項及標準表之規定，於
      九十一年一月十八日各裁處受處分人罰鍰九百元等事實，此有台北市政府警察
      局舉發違反道路交通管理事件通知單通知聯（北市警交大字第ＡＺ00000
      00號、第ＡＺ0000000號、第ＡＺ0000000號、第ＡＺ000
      0000號及第ＡＺ0000000號）、台北市政府警察局信義分局九十年
      十二月六日北市警信分交字第九０六三八五六六００號函、申訴書、台北市交
      通事件裁決所違反道路交通管理事件之北市裁三字第裁二二－ＡＺ00000
      00號、第裁二二－ＡＺ0000000號、第裁二二－ＡＺ0000000
      號、第裁二二－ＡＺ0000000號及第裁二二－ＡＺ0000000號裁
      決書、台北市交通事件裁決所送達證書等影本及由受處分人所提供之現場採證
      相片影本在卷可稽。
  三、又受處分人所提出之聲明異議狀所載異議意旨固不否認有於前開時間將其所駕
      駛之上開車輛停放於前述地點之事實，惟矢口否認有何違反道路交通管理處罰
      條例規定之行為，辯稱：該處本係依現場採證相片所示之方向停車，並非未依
      順行方向停車云云。經查：受處分人於前揭時地未在其所停放之上開車輛上而
      將該車輛停放於前述道路等事實，業據受處分人於聲明異議狀內自承在卷，並
      有前開現場採證照片各一張在卷可參；而依卷附之採證照片影本觀之，受處分
      人所有之前開車輛確未依車輛順行方向緊靠道路右側停放，參諸受處分人於本
      院九十一年十一月二十一日調查中亦自承：前開違規時間該停放地點並未繪製
      如受處分人停放方向之停車格等情，是受處分人上開所辯，顯與事實不符，不
      足採信。本件事證明確，受處分人不依順行方向停車之違規行為，堪以認定。
  四、綜上所述，受處分人確有於前揭時間將其所有之上開車輛未依順行方向停放於
      前述道路之行為，自屬違反道路交通管理處罰條例第五十六條第一項第六款之
      規定，而受處分人於舉發通知單上所載應到案日期（即九十年九月十五日）前
      向原處分機關提出申訴，是原處分機關依道路交通管理處罰條例第五十六條第
      一項第六款、原違反道路交通管理事件統一裁罰標準及處理細則第四十四條第
      一項及前揭標準表之規定分別裁處受處分人罰鍰九百元，經核均無違誤。本件
      受處分人猶執前詞，指摘原處分不當，自無理由，應予駁回。
據上論斷，應依道路交通案件處理辦法第十八條、第十九條，裁定如主文。
中      華      民      國    九十一    年     十一     月    二十一    日
                                      臺灣臺北地方法院交通法庭
                                          法  官    黃雅君
右正本證明與原本無異。
如不服本裁定，應於裁定送達後五日內向本院提出抗告狀。
                                          書記官    梁淑時
中      華      民      國    九十一    年     十一     月    二十二    日
